臺灣新北地方法院刑事判決
111年度審易字第1405號
公  訴  人  臺灣新北地方檢察署檢察官
被      告  王語瞳






上列被告因詐欺案件，經檢察官提起公訴（111年度偵字第7584
號），被告於本院準備程序中就被訴事實為有罪之陳述，經本院
合議庭裁定由受命法官獨任進行簡式審判程序，判決如下：
    主  文
王語瞳犯詐欺取財罪，處有期徒刑參月，如易科罰金，以新臺幣
壹仟元折算壹日；未扣案之犯罪所得新臺幣貳仟元沒收，於全部
或一部不能沒收或不宜執行沒收時，追徵其價額。
    事  實
一、王語瞳前以名下行動電話門號0000000000向豪神娛樂城遊戲
    網站申請遊戲帳號「0000000」號使用，明知其無交易之意
    願，竟意圖為自己不法之所有，基於詐欺取財之犯意，於民
    國110年10月10日3時許，在臉書「新楓之谷交易社團」，見
    王俊晟於該社團內張貼欲購買遊戲虛擬道具之貼文後，即以
    臉書通訊軟體Messenger暱稱「YU Tung」之帳號聯繫王俊晟
    ，並向王俊晟佯稱：可販售遊戲虛擬道具，需先匯款新臺幣
    （下同）2千元作為訂金云云，致王俊晟陷於錯誤，而於同
    日14時1分許，以網路銀行轉帳匯款2千元至王語瞳向芬格國
    際股份有限公司申請之中國信託商業銀行帳號000000000000
    0000號虛擬帳戶內，王語瞳即將此款項作為支付其購買MyCa
    rd點數之價金，芬格國際股份有限公司旋即儲值等值之遊戲
    幣至豪神娛樂城遊戲網站遊戲帳號「0000000」號內。嗣王
    俊晟於匯款後，遲未收到遊戲虛擬道具，且遭王語瞳封鎖，
    始發覺受騙而報警處理。
二、案經王俊晟訴由臺北市政府警察局大安分局報告臺灣新北地
    方檢察署檢察官偵查起訴。
    理  由
壹、程序方面：
    被告王語瞳所犯係死刑、無期徒刑、最輕本刑為3年以上有
    期徒刑以外之罪，其於準備程序中就被訴事實為有罪之陳述
    ，經法官告知簡式審判程序之旨，並聽取公訴人及被告之意
    見後，依刑事訴訟法第273條之1第1項規定，由本院合議庭
    裁定由受命法官獨任進行簡式審判程序，且依刑事訴訟法第
    273條之2及第159條第2項規定，不適用傳聞法則有關限制證
    據能力之相關規定，合先敘明。
貳、實體方面：
一、上揭犯罪事實，業據被告王語瞳於偵查中、本院準備程序及
    審理時均坦承不諱，核與證人即告訴人王俊晟於警詢中之證
    述相符，並有通聯調閱查詢單1紙、豪神娛樂城遊戲平台儲
    值帳號相關資料、芬格國際股份有限公司電子郵件回函各1
    份、告訴人提供之網路銀行轉帳交易成功截圖畫面1紙、臉
    書帳號「YU Tung」頁面截圖1紙在卷可稽（見偵查卷第11至
    20頁），足認被告之自白與事實相符，洵堪採為認定事實之
    依據。本案事證明確，被告犯行，堪以認定，應依法論科。
二、論罪科刑：
  ㈠核被告所為，係犯刑法第339條第1項之詐欺取財罪。
  ㈡爰審酌被告正值青年，竟不思自食其力賺取所需，恣意以詐
    欺手段不勞而獲，所為損害他人財產法益，亦有害於交易秩
    序安全之維護，所為殊非可取，且前已有多次以類似手法行
    詐之前案紀錄，有臺灣高等法院被告前案紀錄表在卷可參，
    素行不佳，惟念其犯罪後始終坦承犯行，雖與告訴人成立調
    解，但尚未履行調解條件賠償告訴人，此有本院調解筆錄、
    辦理刑事案件電話紀錄查詢表在卷可佐，並兼衡其犯罪之動
    機、目的、手段、所詐得之財物價值，及其自陳高中肄業之
    智識程度、入監前從事服務業工作、無須撫養家人之生活狀
    況等一切情狀，量處如主文所示之刑，並諭知如易科罰金之
    折算標準，以資懲儆。
三、沒收：
  ㈠按犯罪所得，屬於犯罪行為人者，沒收之；前二項之沒收，
    於全部或一部不能沒收或不宜執行沒收時，追徵其價額，刑
    法第38條之1第1項前段、第3項分別定有明文。
  ㈡經查，被告詐得之款項2千元，屬犯罪所得，未據扣案，亦未
    實際合法發還告訴人，而被告雖與告訴人成立調解，惟尚未
    履行賠償，已如前述，為避免被告無端坐享犯罪所得，且經
    核本案情節，宣告沒收並無過苛之虞，是以被告上開未扣案
    之犯罪所得，應依刑法第38條之1第1項前段、第3項之規定
    宣告沒收，於全部或一部不能沒收或不宜執行沒收時，追徵
    其價額。至檢察官日後就本判決對被告犯罪所得諭知沒收或
    追徵部分指揮執行時，倘告訴人有全部或一部實際受償之情
    形，自應計算後扣除之，不能重複執行，併此敘明。
據上論斷，應依刑事訴訟法第273條之1第1項、第299條第1項前
段，刑法第339條第1項、第41條第1項前段、第38條之1第1項前
段、第3項，刑法施行法第1條之1第1項，判決如主文。
本案經檢察官黃彥琿提起公訴，經檢察官張啓聰到庭執行職務。
中　　華　　民　　國　　111 　年　　9 　　月　　14　　日
                  刑事第二十五庭  法  官      曾淑娟
如不服本判決，應於判決送達後20日內敘明上訴理由，向本院提
出上訴狀 (應附繕本) ，上訴於臺灣高等法院。其未敘述上訴理
由者，應於上訴期間屆滿後20日內向本院補提理由書「切勿逕送
上級法院」。
                                  書記官      王若安 
中　　華　　民　　國　　111 　年　　9 　　月　　16　　日
附錄本案論罪科刑法條全文：
中華民國刑法第339條
意圖為自己或第三人不法之所有，以詐術使人將本人或第三人之
物交付者，處5年以下有期徒刑、拘役或科或併科50萬元以下罰
金。
以前項方法得財產上不法之利益或使第三人得之者，亦同。
前二項之未遂犯罰之。